【裁判字號】    99,交抗,1518
【裁判日期】    990730
【裁判案由】    違反道路交通管理處罰條例
【裁判全文】
臺灣高等法院交通事件裁定            99年度交抗字第1518號
抗  告  人
即受處分人  甲○○
上列抗告人因違反道路交通管理處罰條例案件，不服臺灣板橋地
方法院中華民國99年5月19日所為裁定（99年度交聲字第288號）
，提起抗告，本院裁定如下：
    主  文
抗告駁回。
    理  由
一、按汽機車駕駛人行經有燈光號誌管制之交岔路口闖紅燈者，
    處新臺幣（下同）1,800元以上5,400元以下罰鍰，並記違規
    點數3點，道路交通管理處罰條例第3條第8款、第53條第1項
    、第63條第1項第3款分別定有明文。
二、原裁定意旨略以：抗告人即受處分人甲○○於民國98年4 月
    4日晚間8時30分許，騎乘車牌號碼HII-358 號重型機車，行
    經臺北縣永和市○○路與宜安路交岔路口時，行經燈光號誌
    管制之交岔路口闖紅燈。本件裁決書之「車輛種類及牌照號
    碼」所記載「HII-356」及舉發通知單之「車牌號碼」欄亦
    似記載為「HII-356」與受處分人騎乘上揭車牌號碼有異，
    舉發通知單之「車主姓名」欄亦將「姚銘烈」載為「姚明烈
    」，均屬誤寫，依行政程序法第101 條由原處分機關更正即
    可，上開誤載情形有證人即台北縣政府警察局中和分局安平
    派出所警員王主恩到庭證述及其補行提出之98年4月4日晚間
    8時51分5秒之車籍系統查詢紀錄在卷可稽，因認受處分人之
    違規行為堪以認定。原處分機關援引首揭規定，裁處受處分
    人4,500元罰鍰，並記違規點數3點，於法並無不合，其異議
    無理由，而予駁回等語。
三、抗告意旨略以：舉發員警於原審審理中坦承其對舉發經過已
    無印象，且因受處分人習慣出門不帶證件，故員警當庭謊稱
    稱舉發通知單所記資料均係抄自受處分人交付之身份證件資
    料等語，不可採信，又案發時受處分人係在家看電視並未行
    經系爭交岔路口。再者，舉發員警在本案調查期間指揮當地
    管區員警詢問受處分人是否有前科，更在開庭結束後，恐嚇
    受處分人及車主欲其中一人出來擔責，此種行徑令受處分人
    非常不服，為此提起抗告云云。
四、經查：依行政程序法第111 條規定之內容觀之，行政處分之
    無效乃指處分之內容有不能、違反公序良俗等實質內容之瑕
    疵，始屬無效，若屬程序或方式之瑕疵，應認係屬可以補正
    ，而不得逕認為無效。又按「行政處分如有誤寫、誤算或其
    他類此之顯然錯誤者，處分機關得隨時或依申請更正之。」
    行政程序法第101條第1項定有明文。查本件抗告人即受處分
    人甲○○辯稱系爭舉發通知單及裁決書所載車牌號碼及車主
    姓名均與系爭車輛及其車主姓名有異，顯有誤判情形云云，
    然系爭舉發通知單上車牌號碼與車主姓名不符乙節，業據證
    人即台北縣政府警察局中和分局安平派出所警員王主恩於原
    審結證稱略以：車牌是舉發時現場所抄並未記錯，僅係書寫
    「8」時上端未寫完整而形似「6」…，又關於車主姓名憑概
    略印象可能係值班通報錯誤所致等語（詳見原審卷第23背面
    至24背面），佐以證人補行提出查詢時間為98年4月4日20時
    51分5 秒之車籍系統查詢紀錄（詳見原審卷第42頁）所示，
    其上所載之車牌號碼確為HII-358 無誤，且使用單位為證人
    任職之北縣中和第一分局安平派出所，又上開查詢時間與受
    處分人違規時間僅隔20分鐘，足認本件應無舉發警員誤判之
    情事，上開車牌號碼及車主姓名之記載雖有錯誤，惟上開登
    載錯誤應認僅係文字書寫之顯然錯誤，既經舉發員警以申訴
    理由查詢表（詳見原審卷第16頁）更正在案，自不影響於本
    件交通違規處分之效力，應無礙於受處分人有闖紅燈行為之
    認定。雖受處分人以前詞置辯，惟查，本件舉發警員即證人
    王主恩就本件舉發經過已於原審陳述並經具結，復與受處分
    人素無怨隙，當無甘冒偽證罪責之虞，況於本件卷存證據資
    料內並無任何積極證據足以證明證人上開證詞係屬虛偽，亦
    無足以令人顯信證人之證述為不可採之任何證據存在，其證
    言當屬信實而可採，受處分人復未能就其案發時在家看電視
    乙事提出證明，此外，本件舉發警員王主恩核對違規駕駛人
    之身分證而為本件違規通知單駕駛人「甲○○」姓名、年籍
    、身分證字號及住址之記載，倘非受處分人駕車，警員僅能
    查得車主之資料，若欲虛偽記載，應係將車主記載為違規駕
    駛人，而非記載本件受處分人為違規之駕駛人，可見王主恩
    之證言真實可信。從而，本件交通違規情節明確，原處分機
    關依道路交通管理處罰條例第53條第1 項規定，裁處罰鍰4,
    500元，並依同條例第63條第1項第3款規定，記違規點數3點
    ，核無違誤。原審法院駁回受處分人之聲明異議，經核尚無
    不合。抗告意旨仍以前開陳詞指摘原裁定不當，為無理由，
    應予駁回。
據上論結，應依道路交通管理處罰條例第89條，道路交通案件處
理辦法第26條，刑事訴訟法第412條，裁定如主文。
中    華    民    國    99    年    7    月    30    日
                  刑事第二十一庭審判長法  官  蔡聰明
                                      法  官  許永煌
                                      法  官  趙文
以上正本證明與原本無異。
不得再抗告。
                                      書記官  葉金發
中    華    民    國    99    年    8     月    3     日

司法院資訊處製作；財團法人民間司法改革基金會備份。
